【裁判字號】    99,審訴,612
【裁判日期】    990830
【裁判案由】    毒品危害防制條例
【裁判全文】
臺灣士林地方法院刑事判決             99年度審訴字第612號
公  訴  人  臺灣士林地方法院檢察署檢察官
被      告  甲○○
上列被告因違反毒品危害防制條例案件，經檢察官提起公訴（99
年度毒偵字第1499號），被告於本院準備程序中就被訴事實為有
罪陳述，經本院合議庭裁定由受命法官獨任行簡式程序審理，並
判決如下：
    主  文
甲○○施用第一級毒品，累犯，處有期徒刑壹年。
    事  實
一、甲○○前因施用毒品案件，經本院以95年度毒聲字第519 號
    裁定送觀察、勒戒後，認無繼續施用毒品之傾向，於民國96
    年2 月2 日執行完畢釋放出所，並由臺灣士林地方法院檢察
    署檢察官以95年度毒偵字第1818號、第2314號為不起訴處分
    確定。復因賭博案件，經臺灣板橋地方法院以95年度易字第
    1677號判決判處有期徒刑10月，減為有期徒刑5 月確定，於
    97年3 月10日易科罰金執行完畢（以上構成累犯）。又因同
    時施用第一級及第二級毒品案件，經本院以97年度審訴緝字
    第14號判決判處有期徒刑8 月，並經臺灣高等法院以98年度
    上訴字267 號判決駁回上訴確定（執行中，此部分不構成累
    犯）。再因同時施用第一級及第二級毒品案件，經本院以99
    年度審訴字第162 號判決判處有期徒刑7 月，嗣經臺灣高等
    法院以99年度上訴字第1343號判決撤銷改判有期徒刑8 月確
    定（尚未執行，此部分亦不構成累犯）。詎甲○○仍未悛悔
    ，於前開觀察、勒戒執行完畢釋放後5 年內，復基於施用第
    一級毒品海洛因及第二級毒品甲基安非他命之犯意，於99年
    3 月29日某時，在臺北縣中和市○○路669 號3 樓親親賓館
    第301 室內，以將海洛因及甲基安非他命混合置入玻璃球內
    燒烤後產生煙霧吸煙之方式，同時施用海洛因及甲基安非他
    命1 次。嗣於99年3 月30日23時20分，在上開親親賓館第30
    1 室為警臨檢，經警徵得其同意採尿送驗，因鑑驗結果呈嗎
    啡、安非他命及甲基安非他命陽性反應，始查悉上情。
二、案經臺北縣政府警察局中和第二分局報告臺灣板橋地方法院
    檢察署檢察官呈請臺灣高等法院檢察署檢察長令轉臺灣士林
    地方法院檢察署檢察官偵查起訴，並經本院改依簡式程序審
    理。
    理  由
一、上揭犯罪事實，業據被告甲○○於偵查中、本院準備程序及
    審理時迭承不諱（參見臺灣士林地方法院檢察署99年度毒偵
    字第1499號卷第22頁至第23頁，本院卷第19頁背面、第21頁
    背面），又被告為警查獲後在警局所排尿液，經送台灣檢驗
    科技股份有限公司以酵素免疫分析法初驗後，再以氣相層析
    質譜儀法複驗，證實該尿液呈嗎啡（即施用海洛因之代謝物
    ）、安非他命及甲基安非他命陽性反應，有該公司於99年4
    月29日出具之濫用藥物檢驗報告及臺北縣政府警察局中和第
    二分局毒品犯罪嫌疑人姓名代碼對照表各乙紙附卷可稽（附
    於同上偵卷第6 頁至第7 頁）。綜上，足認被告自白與事實
    相符，可以採信，本案事證至為明確，被告犯行堪予認定。
    又被告前因施用毒品案件，經本院裁定送觀察、勒戒後，認
    無繼續施用毒品之傾向，於96年2 月2 日執行完畢釋放出所
    等情，有臺灣高等法院被告前案紀錄表在卷可考，應甚明確
    ，是被告於上開觀察、勒戒執行完畢釋放後5 年內，再犯本
    案施用毒品之犯行，公訴人提起公訴，於法並無不合，本院
    自應依法論科。
二、按海洛因、甲基安非他命分別為毒品危害防制條例第2 條第
    2 項第1 款、第2 款所稱之第一級毒品及第二級毒品。核被
    告甲○○所為，係犯毒品危害防制條例第10條第1 項之施用
    第一級毒品罪、同條例第10條第2 項之施用第二級毒品罪，
    其持有第一級毒品海洛因、第二級毒品甲基安非他命進而施
    用，持有毒品之行為為施用毒品之當然手段，均不另論以持
    有毒品罪（最高法院74年度台上字第3404號判例意旨參照）
    。被告係以一行為同時施用第一級毒品及第二級毒品，為想
    像競合犯，應依刑法第55條前段規定，從一重之施用第一級
    毒品罪處斷。又被告有如事實欄所載前案科刑及執行之情形
    ，有臺灣高等法院被告前案紀錄表在卷可考，其於有期徒刑
    執行完畢後5 年內，故意再犯本案有期徒刑以上之罪，為累
    犯，應依刑法第47條第1 項之規定加重其刑。爰審酌被告曾
    因施用毒品犯行而送觀察、勒戒及法院多次判處罪刑確定（
    指不構成累犯前科部分），仍不知悛悔，復再第一級毒品及
    第二級毒品，且係將毒性迥異之二種毒品混合施用，顯見其
    戒絕毒品之決心不堅，惟念其施用毒品乃戕害自己身心健康
    ，尚未危及他人，犯後坦承犯行，態度尚稱良好等一切情狀
    ，量處如主文所示之刑，以示懲儆。至供被告施用毒品所用
    之玻璃球吸食器，並未扣案，復據被告供承於犯案後業已丟
    棄，堪認業已滅失，自無從宣告沒收，併此指明。
據上論斷，應依刑事訴訟法第273 條之1 第1 項、第299 條第1
項前段，毒品危害防制條例第10條第1 項、第2 項，刑法第11條
前段、第55條前段、第47條第1 項，判決如主文。
本案經檢察官呂寧莉到庭執行職務。
中    華    民    國    99    年     8    月    30    日
                  刑事第一庭法  官  吳祚丞
以上正本證明與原本無異。
如不服本判決應於收受判決後10日內向本院提出上訴書狀，並應
敘述具體理由；其未敘述上訴理由者，應於上訴期間屆滿後20日
內向本院補提理由書（均須按他造當事人之人數附繕本）「切勿
逕送上級法院」。
                            書記官  丁梅芬
中    華    民    國    99    年     8    月    30    日
附錄論罪科刑法條：
毒品危害防制條例第10條第1項、第2 項
施用第一級毒品者，處 6 月以上 5 年以下有期徒刑。
施用第二級毒品者，處 3 年以下有期徒刑。

司法院資訊處製作；財團法人民間司法改革基金會備份。
